【裁判字號】    97,審抗,60
【裁判日期】    970924
【裁判案由】    本票裁定
【裁判全文】
臺灣臺北地方法院民事裁定              97年度審抗字第60號
抗  告  人  甲○○
相  對  人  國泰世華商業銀行股份有限公司
法定代理人  乙○○
非訟代理人  丙○○
上列當事人間聲請本票裁定事件，對於民國97年8月21日本院97
年度票字第29680號裁定提起抗告，本院裁定如下：
    主  文
抗告駁回。
抗告費用新台幣壹仟元由抗告人負擔。
    理  由
一、相對人於原審聲請意旨略以：伊持有抗告人於民國95年4月1
    5日簽發付款地在台北市，票載金額為新台幣（下同）26,75
    4元，利息按年利率6％計算，免除作成拒絕證書，到期日97
    年5月13日之本票1紙（下稱系爭本票），詎於到期後經提示
    僅獲償部分票款，尚餘11,754元未獲付款，為此爰依票據法
    第123條規定，聲請裁定就未付票款金額及依約定利率計算
    之利息為許可強制執行等語。
    原審就系爭本票11,754元，及自97年5月13日起至清償日止
    ，按年息6％計算之約定利息，裁定准許強制執行。
二、抗告意旨略以：伊已於97年5月30日向台灣台南地方法院聲
    請更生，並經台灣台南地方法院以97年度消債更字第381號
    更生事件受理在案，爰依法提出抗告云云。
三、按執票人向本票發票人行使追索權時，得聲請法院裁定後強
    制執行，票據法第123條定有明文。又本票執票人，依票據
    法第123條規定，聲請法院裁定許可對發票人強制執行，係
    屬非訟事件，此項聲請之裁定，及抗告法院之裁定，僅依非
    訟事件程序，以審查強制執行許可與否，並無確定實體上法
    律關係存否之效力，如發票人就票據債務之存否有爭執時，
    應由發票人提起確認之訴，以資解決，殊不容於裁定程序中
    為此爭執（最高法院57年台抗字第76號、56年台抗字第714
    號判例參照）。
四、經查，相對人主張之事實，業據提出系爭本票1紙為證，並
    為抗告人所不爭執，而原審就系爭本票為形式上之審查，認
    其已具備本票各項應記載事項，合於票據法第120條規定，
    屬有效之本票，乃裁定准許強制執行，並無不合。抗告人雖
    辯稱其已提出更生聲請云云，惟查，抗告人所為更生之聲請
    ，尚未經管轄法院裁准，此有消債事件查詢作業單在卷可稽
    。況縱經管轄法院裁定准許開始更生程序，依消費者債務清
    理條例第48條第2項規定，亦僅生限制相對人不得對其開始
    或繼續訴訟及強制執行程序之效力，並未禁止相對人依前開
    票據法規定取得本票裁定之執行名義。即使日後相對人須依
    更生程序行使其權利，或抗告人須依更生條件履行系爭本票
    債務，均屬票據債務已否清償或存否之實體爭執，揆諸上開
    說明，應由抗告人提起確認之訴以資解決，不得於非訟事件
    程序中為此爭執，抗告法院亦不得予以審究。從而，抗告意
    旨指摘原裁定不當，求予廢棄，為無理由，應予駁回。
五、據上論結，本件抗告為無理由，爰依非訟事件法第46條、第
    21條第2項、第24條第1項，民事訴訟法第495條之1第1項、
    第449條第1項、第78條，裁定如主文。
中    華    民    國    97    年    9     月    24    日
                  民事第六庭  審判長法  官   劉坤典
                                    法  官   陳婷玉
                                    法  官   黃柄縉
以上正本係照原本作成
不得再抗告
中    華    民    國    97    年    9     月    24    日
                                    書記官  蔡凱如


司法院資訊處製作；財團法人民間司法改革基金會備份。
